臺灣桃園地方法院民事庭裁定
111年度抗字第62號
抗  告  人  林靈谷  
相  對  人  黃寬常  

上列當事人間聲請本票裁定事件，抗告人對於民國111年3月18日
本院桃園簡易庭所為之111年度票字第460號裁定提起抗告，本院
裁定如下：
    主  文
抗告駁回。
抗告費用新臺幣壹仟元由抗告人負擔。
    理  由
一、抗告意旨略以：相對人以向其股東交代為由，要求抗告人開
    立如附表所示之本票（下稱系爭本票），並口頭保證不會持
    系爭本票為債權憑證，今卻持系爭本票向本院聲請本票裁定
    ，又兩造間債權債務關係經核算後餘額與本票記載之金額不
    符，系爭本票應屬偽造等語，為此，爰依法提起抗告，請求
    廢棄原裁定，並駁回相對人之聲請等語。
二、按執票人向本票發票人行使追索權時，得聲請法院裁定後強
    制執行，票據法第123條定有明文。而本票執票人依上開法
    條之規定，聲請法院裁定許可對發票人強制執行，係屬非訟
    事件程序，法院僅就形式上審查得否准許強制執行，此項裁
    定並無確定實體上法律關係存否之效力，如發票人就票據債
    務之存否有爭執時，應由發票人提起確認之訴，以資解決（
    最高法院57年台抗字第76號判例意旨參照）。復按發票人主
    張本票係偽造、變造者，於前條裁定送達後20日內，得對執
    票人向為裁定之法院提起確認之訴，非訟事件法第195條第1
    項亦有明文。　　
三、相對人就其主張之事實，業據提出系爭本票為證，經形式上
    審酌系爭本票已具備票據法第120條所規定之應記載事項，
    原審裁定准予強制執行，於法並無不合。抗告人指摘相對人
    曾承諾不為本票裁定之聲請、或本票所載金額與兩造間債權
    債務關係之金額不符故系爭本票應屬偽造等節縱使屬實，乃
    屬實體上之爭執，應由抗告人另依非訟事件法第195條第1項
    規定提起確認之訴以資解決，尚非本件非訟程序所得加以審
    究。從而，抗告人指摘原裁定不當，聲明廢棄，為無理由，
    其抗告應予駁回。　　
四、據上論結，本件抗告為無理由，依非訟事件法第46條、第21
    條第2項、第24條第1項、民事訴訟法第495條之1第1項、第4
    49條第1項、第95條、第78條，裁定如主文。　　
中　　華　　民　　國　　111 　年　　5 　　月　　16　　日
                  民事第一庭　審判長法    官  林春長
                                    法    官  孫健智
                                    法　  官  許自瑋
正本係照原本作成。
本裁定除以適用法規顯有錯誤為理由，不得再抗告；如提再抗告，應於收受送達後10日內，委任律師為代理人向本院提出再抗告狀，並繳納再抗告費新臺幣1,000元。　　　　　　　　　　
中　　華　　民　　國　　111 　年　　5 　　月　　16　　日
                                    書 記 官  吳光彧
附表：　　
編號 發票人 發票日 票面金額（新臺幣） 票據號碼 到期日 備考 1 林靈谷 110年5月3日 1,200萬元 TH0000000 未記載 已載明免除作成拒絕證書